【裁判字號】    97,聲,225
【裁判日期】    970201
【裁判案由】    停止強制執行
【裁判全文】
臺灣桃園地方法院民事裁定               97年度聲字第225號
聲  請  人  乙○○
相  對  人  新光行銷股份有限公司
法定代理人  甲○○
上列當事人間聲請停止強制執行事件，本院裁定如下：
    主  文
聲請人供擔保新臺幣捌仟捌佰元後，本院九十七年度執字第三九
九二號清償債務事件之強制執行程序，於本院九十七年度再微字
第一號清償債務事件判決確定或終結前，應暫予停止。
    理  由
一、按「有回復原狀之聲請，或提起再審或異議之訴，或對於和
    解為繼續審判之請求，或提起宣告調解無效之訴、撤銷調解
    之訴，或對於許可強制執行之裁定提起抗告時，法院因必要
    情形或依聲請定相當並確實之擔保，得為停止強制執行之裁
    定」，強制執行法第18條第2 項定有明文。
二、本件聲請人以其與相對人間清償債務事件，前經本院96年度
    壢小字第941 號、96年度小上字第79號民事判決聲請人應給
    付相對人新台幣（下同）22,000元確定在案，相對人已向本
    院聲請對其財產為強制執行，並經該院以97年度執字第3992
    號受理在案，惟其已向本院對上開確定判決提起再審之訴，
    爰依上開規定聲請裁定停止上開本院97年度執字第3992號清
    償債務事件之強制執行程序等語。
三、經查，聲請人主張之前揭事實，業據其提出民事再審聲請狀
    、本院自行收納款項統一收據各1 件為證，復經本院依職權
    調閱上開卷宗核閱無訛，揆諸首揭說明，聲請人本件聲請並
    無不合，應予准許。
四、又按法院依強制執行法第18條第2 項定擔保金額而准許停止
    強制執行之裁定者，該項擔保係備供債權人因停止執行所受
    損害之賠償，其數額應依標的物停止執行後，債權人未能即
    時受償或利用該標的物所受之損害額，或其因另供擔保強制
    執行所受之損害額定之，非以標的物之價值或其債權額為依
    據（最高法院91年度台抗字第429 號判決意旨參照）。故本
    件相對人因聲請人聲請停止強制執行後未能即時受償所受之
    損害，應以相對人於聲請上開強制執行時就執行名義所得受
    償之債權本金及利息為計算依據。又聲請人係對本院小額程
    序第二審確定判決提起再審，屬於民事第二審審判案件，依
    各級法院辦案期限實施要點第2 點第7 款規定其辦案期限為
    2 年，故以此辦案期限為計算相對人可能遲延受領之期間。
    查相對人原得受償之債權本金為22,000元，原得受償之利息
    為以週年利率20%，期間以2 年計算，其利息損失為8,800元
   （22,000x 20% x 2= 8,800） 。是本院認聲請人供擔保之金
    額應以8,800 元為相當，是聲請人為相對人提供上開擔保金
    額後，本院97年度執字第3992號清償債務事件之強制執行程
    序，應於本院97年度再微字第1 號清償債務事件判決確定或
    終結前暫予停止。
五、依強制執行法第18條第2 項，裁定如主文。
中    華    民    國    97    年    2     月    1     日
                  民事第一庭    法  官  林哲賢
上為政本係照原本作成。
如對本裁定抗告，應於收受裁定正本送達後10日內向本院提出抗
告狀，並繳納抗告裁判費新台幣1,000 元。
中    華    民    國    97    年    2     月    1     日
                                書記官  羅美英


司法院資訊處製作；財團法人民間司法改革基金會備份。
